---
title: "1日目"
author: "Yu Kato"
date: '20230925'
output:
  html_document:
    toc: yes
  word_document:
    toc: yes
  pdf_document:
    toc: yes
---

# おまじない
```{r}
# install.packages("tidyverse")
library(tidyverse)
```

# Rにおけるデータと型
プログラミングをするにあたり「型」の概念は重要
Rは型の種類が少ないので簡単だが、数と文字列はきちんと意識してわけないとエラーの原因となる
- integer(numeric): 整数型
- doububle(numeric): 実数型
- complex: 複素数型
- character: 文字型
- logical: 論理型

```{R}
# 数字型
a <- 1.0
print(typeof(a))
b <- as.integer(a)
print(typeof(b))
print(b)

# 文字列型
c <- 'thank you!'
print(typeof(c))

# 論理型
d <- FALSE
print(typeof(d))

```

# ベクトルとarray
- ベクトル: データの基本型 c(1,2,3)
- array: 配列(次元数を自由に設定できる)

```{r}
vec <- c(1,2,3)
print(typeof(vec))

arr <- array(1:12, dim=c(2,6))
print(typeof(arr))
print(arr)
```

# データフレームとmatrix
- データフレーム: 色々なデータ型が混じった行列
- matrix: ベクトルをbindしたもの

```{r}
# matrixは行列にベクトルを追加する関数
A = matrix(1:6, 2, 3)
A
```

```{r}
# matrixは行列にベクトルを追加する関数
A = matrix(1:6, 2, 3)
A
```

# dataframeについて
```{r}
data <- data.frame(氏名=c("kei", "mie", "tom"), 身長=c(178.9, 183.1, 172.3), 血液型=c("A","AB","O"))
data
```

# 今日使うダミーデータを生成する
今後ベイズ統計を用いていく場合に乱数生成の知識は役に立つ

```{R}
a <- rnorm(1000)
# おまけ ggplotで可視化する（今度まとめて）
hist(a)
```

```{r}
b <- rpois(n = 1000, lambda = 4.5)
hist(b)
```

```{r}
c <- rbeta(n = 1000, shape1 = 5, shape2 = 2)
hist(c)
```



# データフレームの整形
```{r}
data <- data.frame(a = a, b=b, c=c)
```

# おまけ
## histgramをggplotで描画する

```{r}
g <- ggplot(data, aes(x=a))
g <- g + geom_histogram()
g
```

## violinplotをggplotで描画する

```{r}
data_long <- data %>% pivot_longer(cols = everything(), names_to = "Variable", values_to = "Value")
g <- ggplot(data_long, aes(x=Variable, y=Value)) + geom_violin()
g
```
ggplot2は今後標準で使用するライブラリなので今度まとめて勉強します


# ファイルを読み込んでからデータフレームをいじってみる
```{r}
data <- data.frame(
  a = rnorm(1000),
  b = rnorm(1000),
  c = rnorm(1000)
)
write.csv(data, "out.csv") # csvの書き出し
save(data, file="data.RData")
```

```{r}
# csvの読み込み
#data <- read.csv("out.csv")
load("data.RData")
```

# データフレームの統計量をみる
```{r}
summary(data)
```
```{r}
# 行番号列番号で抽出
data[1,3]
```



```{r}
# 3行目を抽出
data[3,]
```

```{r}
# 1列目を抽出
data[,1]
```

```{r}
# 1列目の1-5行目を抽出
data[1:5,1]
```

```{r}
# 列で抽出する
a = data$a
```


```{r}
data$ave <- (data$a + data$b + data$c)/3
```
```{r}
data.extract <- data[data$ave > 0.5, ]
```
